【裁判字號】    98,上訴,2632
【裁判日期】    990209
【裁判案由】    毒品危害防制條例
【裁判全文】
臺灣高等法院臺中分院刑事判決        98年度上訴字第2632號
上  訴  人
即  被  告  乙○○
選任辯護人  邱寶弘律師
上  訴  人
即  被  告  丙○○
選任辯護人  張居德律師
上列上訴人等因毒品危害防制條例等案件，不服臺灣臺中地方法
院98年度訴字第2725號，中華民國98年11月3日第一審判決（起
訴案號：臺灣臺中地方法院檢察署97年度偵字第22334號），提
起上訴，本院判決如下：
    主  文
上訴駁回。
    事  實
一、丙○○綽號「姐仔」、「小童」、「阿童」、「阿妹仔」，
    前於民國（下同）95年間因違反毒品危害防制條例案件，經
    臺灣臺中地方法院以95年度訴緝字第118號判決分別判處有
    期徒刑九月、五月，應執行有期徒刑一年確定；又於95年間
    因違反毒品危害防制條例案件，經同法院以95年度簡字第
    171號判決判處有期徒刑六月確定，上開二案經定應執行刑
    為有期徒刑一年五月確定，於96年6月10日縮刑期滿執行完
    畢。又乙○○自稱「阿明」、「阿平」、「阿龍」、「裕隆
    」，前於93年間因違反毒品危害防制條例案件，經同法院以
    93年度訴字第397號判決分別判處有期徒刑八月、三月，應
    執行有期徒刑十月確定；又於94年間因違反毒品危害防制條
    例案件，經同法院以94年度訴字第273號判決分別判處有期
    徒刑十月、四月，應執行有期徒刑一年確定；再於94年間因
    違反毒品危害防制條例案件，經同法院以94年度訴字第354
    號判決分別判處有期徒刑一年二月、七月，應執行有期徒刑
    一年七月確定；復於95年間因公共危險案件，經同法院以95
    年度中交簡字第1190號判決判處有期徒刑六月確定，上開三
    案經定應執行刑為有期徒刑三年一月，並與前開應執行有期
    徒刑十月之案件接續執行，於96年6月21日假釋付保護管束
    ，嗣因中華民國九十六年罪犯減刑條例之施行，而於96年7
    月16日假釋期滿未經撤銷，視為執行完畢。詎丙○○、乙○○均不知悔改。
二、丙○○意圖營利，基於販賣第二級毒品甲基安非他命之犯意
    ，並使用以其朋友呂武雄名義申請後送給其使用而為其所有
    之門號0000000000號之SIM卡，裝在其所有之不詳廠牌型號
    行動電話一具內作為販賣第二級毒品甲基安非他命之聯絡電
    話。於97年8月14日21時14分許，丙○○接獲詹尚彬持用賴
    桂華名義申請之門號0000000000號行動電話，撥打其使用之
    門號0000000000號行動電話，在電話中商談詹尚彬洽購第二
    級毒品甲基安非他命事宜後，約在臺中市○○區○○路208
    號之家樂福量販店前見面，嗣於同日21時56分許，詹尚彬抵
    達上開約定地點時，再次以其使用之門號0000000000號行動
    電話撥打給丙○○使用之門號0000000000號行動電話，確認
    雙方在上開家樂福門口對面交易，即由丙○○販賣含袋毛重
    18.76公克之第二級毒品甲基安非他命給詹尚彬，並向詹尚
    彬收取現金新臺幣（下同）31,000元，此次丙○○獲利5,00
    0元。然詹尚彬旋於同日22時20分許，即在臺中市○區○○
    路一段77號前為警查獲，並扣得甫自丙○○處購得之含袋毛
    重18.76公克之甲基安非他命（驗餘淨重17.9032公克）等物
    品。
三、丙○○另意圖營利，基於販賣第二級毒品甲基安非他命之犯
    意，並使用以其朋友呂武雄名義申請後送給其使用而為其所
    有之門號0000000000號之SIM卡，裝在其所有之NOKIA廠牌70
    70型號之黑色行動電話一具內作為販賣第二級毒品甲基安非
    他命之聯絡電話。丙○○於97年8月24日18時9分26秒，接獲
    陳志南持用以父親陳國隆名義申請之門號0000000000號行動
    電話，撥打其使用之門號0000000000號行動電話，商談向丙○○洽購第二級毒品甲基安非他命事宜，並先約在臺中市西
    屯區之新光三越百貨公司後方之某電子遊戲場見面交易，惟
    因丙○○要離開該電子遊戲場前往臺中縣沙鹿鎮、大甲鎮，
    而陸續與陳志南於同日18時27分19秒、18時53分55秒、19時
    38分35秒、20時48分43秒、20時54分12秒以前開門號通聯，
    商談變更碰面地點，並由丙○○於同日21時15分13秒以門號
    0000000000號行動電話撥打陳志南使用之門號0000000000號
    行動電話，談妥該次買賣是交易重量3錢之第二級毒品甲基
    安非他命，又於同日21時23分19秒，由丙○○以門號000000
    0000號行動電話，撥打陳志南使用之門號0000000000號行動
    電話，約陳志南於臺中縣沙鹿鎮○○路34號之弘光科技大學
    門口見面交易，嗣於同日21時30分許，陳志南抵達弘光科技
    大學門口，陳志南即坐上丙○○所駕駛之自用小客車，在車
    內，由丙○○販賣一袋重量3錢之第二級毒品甲基安非他命
    給陳志南，並向陳志南收取現金33,000元，此次丙○○獲利
    3,000元。
四、丙○○復意圖營利，基於販賣第二級毒品甲基安非他命之犯
    意，並使用以其朋友呂武雄名義申請後送給其使用而為其所
    有之門號0000000000號之SIM卡，裝在其所有之NOKIA廠牌70
    70型號之黑色行動電話一具內作為販賣第二級毒品甲基安非
    他命之聯絡電話。於97年8月27日23時15分10秒、23時18分
    35秒、23時34分31秒，及同年月28日0時7分16秒、1時5分28
    秒、1時10分34秒、1時12分58秒，分別由丙○○以其使用之
    門號0000000000號行動電話，與陳志南所使用之門號000000
    0000號行動電話，陸續通聯，商談陳志南要向丙○○洽購每
    袋重量1錢裝，價值11,000元，共二袋裝重量共2錢之第二級
    毒品甲基安非他命之事宜，並約在臺中縣沙鹿鎮○○路202
    之15號之賓士汽車沙鹿服務廠後面進行交易，嗣於97年8月
    28日1時12分後約10至15分鐘，丙○○與陳志南在上址見面
    後，由丙○○販賣二袋重量共2錢之第二級毒品甲基安非他
    命給陳志南，並向陳志南收取現金22,000元，此次丙○○獲
    利2,000元。
五、另丙○○與乙○○於96年6月間分別出監後，成為男女朋友
    ，竟共同意圖營利，基於販賣第二級毒品甲基安非他命之犯
    意聯絡，由丙○○使用以其朋友呂武雄名義申請後送給其使
    用而為其所有之門號0000000000號之SIM卡，裝在其所有之
    NOKIA廠牌7070型號之黑色行動電話一具內作為販賣第二級
    毒品甲基安非他命之聯絡電話，並由乙○○使用其所購買以
    蔡涵蓁名義申請而為其所有之門號0000000000號之SIM卡，
    裝在其所有之NOKIA廠牌2610型號之黑色行動電話一具內作
    為販賣第二級毒品甲基安非他命之聯絡電話。丙○○於97年
    9月11日18時25分42秒，接獲閔文祥使用以誠石資產管理股
    份有限公司名義申請之門號0000000000號行動電話，撥打其
    使用之門號0000000000號行動電話，在電話中商談閔文祥要
    向丙○○、乙○○洽購第二級毒品甲基安非他命之事宜，嗣
    丙○○分別於同日19時59分48秒、20時4分20秒，以門號000
    0000000號行動電話與乙○○使用之門號0000000000號行動
    電話通聯，約定二人攜帶第二級毒品甲基安非他命之數量及
    碰面地點，旋丙○○與乙○○會合後，即由乙○○駕駛登記
    在陳昱螢名下之車牌號碼0738－WH號黑色自用小客車搭載丙○○，於同日21時29分44秒，閔文祥又以門號0000000000號
    行動電話撥打丙○○之門號0000000000號行動電話，約定在
    臺中縣沙鹿鎮○○路國道三號高速公路陸橋下見面，閔文祥
    即騎乘車牌號碼FB3－597號機車前往會合，會合後，閔文祥
    坐上乙○○所駕駛之車牌號碼0738－WH號黑色自用小客車，
    在車內，閔文祥欲購買第二級毒品甲基安非他命5,000元，
    但因丙○○與乙○○身上之第二級毒品甲基安非他命數量不
    足，所以由閔文祥先交付價金5,000元予丙○○，丙○○則
    先交付約可施用三次之量的第二級毒品甲基安非他命予閔文
    祥，並約定於翌日再補足差額。嗣於97年9月12日上午11時
    35分57秒，閔文祥再以門號0000000000號行動電話，撥打丙○○使用之門號0000000000號行動電話欲約交易毒品地點，
    而由乙○○接聽，乙○○與閔文祥先約在臺中縣沙鹿鎮○○
    路○道三號高速公路陸橋下見面，但因當日下大雨，所以於
    同日16時58分許，丙○○撥打電話給閔文祥，改約定在臺中
    市西屯區新光三越百貨公司正後方之神采飛揚釣蝦場停車場
    交付所不足之第二級毒品甲基安非他命，閔文祥於同日約17
    時30分許抵達該處，坐上丙○○所駕駛之車牌號碼0738－WH
    號黑色自用小客車，由丙○○交付第二級毒品甲基安非他命
    一包給閔文祥，此次丙○○、乙○○共獲利2,000元。
六、丙○○與乙○○另行共同意圖營利，基於販賣第一級毒品海
    洛因、第二級毒品甲基安非他命之犯意聯絡，由丙○○使用
    以其朋友呂武雄名義申請後送給其使用而為其所有之門號00
    00000000號之SIM卡，裝在其所有之NOKIA廠牌7070型號之黑
    色行動電話一具內作為販賣第一級毒品海洛因、第二級毒品
    甲基安非他命之聯絡電話，並由乙○○使用其所購買以蔡涵
    蓁名義申請而為其所有之門號0000000000號之SIM卡，裝在
    其所有之NOKIA廠牌2610型號之黑色行動電話一具內作為販
    賣第一級毒品海洛因、第二級毒品甲基安非他命之聯絡電話
    。丙○○於97年9月12日14時5分54秒，接獲甲○○使用以陳
    靜慧名義申請之門號0000000000號行動電話，撥打其使用之
    門號0000000000號行動電話，在電話中商談甲○○要向丙○○、乙○○洽購第一級毒品海洛因、第二級毒品甲基安非他
    命之事宜，嗣乙○○分別於同日14時52分24秒、15時3分23
    秒、15時5分52秒，以門號0000000000號行動電話，撥打丙○○使用之門號0000000000號行動電話，約定二人在童綜合
    醫療社團法人童綜合醫院梧棲分院附近碰面，旋丙○○與乙○○會合後，即由乙○○駕駛登記車牌號碼0738－WH號黑色
    自用小客車搭載丙○○，旋於同日15時20分41秒、15時32分
    53秒、15時48分46秒，甲○○以門號0000000000號行動電話
    與丙○○使用之門號0000000000號行動電話通聯，由丙○○
    出言約在臺中縣后里鄉○○路864號之月眉糖廠見面，甲○○即騎乘車牌號碼BZU－173號機車前往會合，於同日15時50
    分許會合後，甲○○坐上乙○○所駕駛之車牌號碼0738－WH
    號黑色自用小客車，在車內，由甲○○同時向丙○○、乙○○以3,000元之代價購買第一級毒品海洛因四小包、以8,000
    元之代價購買第二級毒品甲基安非他命四小包，並將價金共
    11,000元交付丙○○、乙○○，此次丙○○、乙○○共獲利
    5,000元。嗣於同日16時15分許，甲○○購得毒品下車後，
    為警在月眉糖廠對面查獲，並扣得甲○○甫向丙○○、乙○○購得之第一級毒品海洛因四小包（含袋重2.01公克，驗餘
    淨重0.37公克、空包裝總重1.84公克）及第二級毒品甲基安
    非他命四小包（含袋重6.96公克，驗餘淨重6.036公克）等
    物。
七、嗣於97年9月19日13時50分許，乙○○在臺中縣大甲鎮○○
    路○段與經國路口處為警查獲，並扣得丙○○、乙○○所有
    供販賣第一級毒品、第二級毒品用之白色電子磅秤一台、分
    裝袋一批，及乙○○所有供與丙○○共同販賣第一級毒品、
    第二級毒品用之NOKIA廠牌2610型號黑色行動電話一具（內
    含門號0000000000號之SIM卡一張），及乙○○所有而與本
    案販賣毒品無關之ANYCALL廠牌白色行動電話一具（內含門
    號0000000000號之SIM卡一張）；隨後乙○○於同日15時許
    ，帶警至其當時位於臺中縣沙鹿鎮○○路二段11號3樓之2居
    處，扣得丙○○、乙○○所有供販賣第一級毒品、第二級毒
    品用之黑色電子磅秤一台、分裝袋一批，及乙○○所有供己
    施用之第一級毒品海洛因二包、甲基安非他命一包（驗餘淨
    重0.0150公克）；乙○○再於同日17時許，帶警至停放於臺
    中市○○區○○街900號前登記在郭嘉宜名下而由其使用之
    車牌號碼5080－NJ號黑色自用小客車內，起出乙○○所有供
    己施用之第一級毒品海洛因二包（與前開扣得之海洛因二包
    一起送鑑定，合計淨重16.81公克，空包裝總重2.84公克）
    。另於同日21時15分許，為警在臺中縣清水鎮○○○街178號
    前查獲丙○○，並扣得丙○○與乙○○所有供販賣第一級毒
    品、第二級毒品用之分裝袋一批，及丙○○所有供其販賣第
    二級毒品及供與乙○○共同販賣第一級毒品、第二級毒品用
    之NOKIA廠牌7070型號之黑色行動電話一具（含門號0000000
    000號之SIM卡一張），及丙○○所有而與本案販賣毒品無關
    之ANYCALL廠牌黑色行動電話一具（內含門號0000000000號
    之SIM卡一張）、傳呼機00000000號呼叫900號一台及現金
    173,000元。
八、案經臺灣臺中地方法院檢察署檢察官指揮行政院海岸巡防署
    中部地區巡防局及臺中市警察局移送偵查起訴。
    理  由
壹、證據能力之說明：
一、按刑事被告之詰問權，係指訴訟上被告有在審判庭盤詰證人
    之權利；偵查中檢察官訊問證人，旨在蒐集被告犯罪證據，
    以確認被告嫌疑之有無及內容，與審判中透過當事人之攻防
    ，經由詰問程序調查證人以認定事實之性質及目的有別。偵
    查中辯護人僅有在場權及陳述意見權，此觀刑事訴訟法第24
    5條第2項前段之規定甚明，檢察官訊問證人並無必須傳喚被
    告使其得以在場之規定，同法第248條第1項前段雖規定「如
    被告在場者，被告得親自詰問」，亦僅賦予該在場被告於檢
    察官訊問證人時得親自詰問證人之機會而已，被告如不在場
    ，殊難期有親自詰問之可能。此項未經被告詰問之被告以外
    之人於偵查中向檢察官所為之陳述，依刑事訴訟法第159條
    第1項、第159條之1第2項之規定，除顯有不可信之例外情況
    外，原則上為「法律規定得為證據」之傳聞例外，依其文義
    解釋及立法理由之說明，並無限縮於檢察官在偵查中訊問證
    人之程序，應已給予被告或其辯護人對該證人行使反對詰問
    權者，始有證據能力之可言。為保障被告之反對詰問權，並
    與現行法對傳聞例外所建構之證據容許範圍求其平衡，證人
    在偵查中雖未經被告之詰問，倘被告於審判中已經對該證人
    當庭及先前之陳述進行詰問，即已賦予被告對該證人詰問之
    機會，則該證人於偵查中之陳述即屬完足調查之證據，而得
    作為判斷之依據，此有最高法院97年度台上字第405號判決
    意旨可參。是依上開說明可知，在偵查中訊問證人，被告或
    其辯護人對該證人雖未行使反對詰問權，依刑事訴訟法第15
    9條之1第2項之規定，原則上屬於法律規定為有證據能力之
    傳聞證據，於例外顯有不可信之情況，始否定其得為證據，
    亦即，得為證據之被告以外之人於偵查中向檢察官所為之陳
    述，因其陳述未經被告詰問，應認屬於未經合法調查之證據
    ，但非為無證據能力（此亦有最高法院96年度台上字第4365
    號、96年度台上字第3923號判決、97年台上字第356號判決
    意旨可參）。查被告丙○○、乙○○及其等之選任辯護人對
    於證人詹尚彬、陳志南、閔文祥於偵查中經具結之證詞，均
    表示沒有意見，同意作為證據使用（原審卷(一)第46、181頁
    ）；另證人甲○○偵查中之具結證述，查無顯有不可信之情
    況，而被告二人及其等之選任辯護人對於證人甲○○偵查中
    經具結之證詞，亦均表示沒有意見，同意列為證據使用（原
    審卷(一)第46、106頁），且證人甲○○已於原審及本院審理
    中以證人身分到庭具結接受詰問，被告丙○○、乙○○之對
    質詰問權之保障已獲實踐；自應認證人詹尚彬、陳志南、閔
    文祥、甲○○於偵查中之證述，均具有證據能力。又除顯有
    不可信之情況外，公務員職務上製作之紀錄文書、證明文書
    ，得為證據，刑事訴訟法第159條之4第1款定有明文。查車
    牌號碼0738－WH、5080－NJ號自用小客車之車籍查詢－基本
    資料詳細畫面（警卷第141、138頁），係屬公務員職務上製
    作之證明文書，並無顯有不可信之情形，自得作為證據。另
    刑事訴訟法第159條之4第2款所稱從事業務之人於業務上或
    通常業務過程所須製作之紀錄文書、證明文書，因係於通常
    業務過程不間斷、有規律而準確之記載，且大部分紀錄係完
    成於業務終了前後，無預見日後可能會被提供作為證據之偽
    造動機，其虛偽之可能性小，除非該等紀錄文書或證明文書
    有顯然不可信之情況，否則有承認其為證據之必要。查門號
    0000000000、0000000000、0000000000號之臺灣大哥大資料
    查詢、門號0000000000之亞太行動資料查詢、門號00000000
    00、0000000000之遠傳電信股份有限公司基本資料查詢、門
    號0000000000之和信電訊股份有限公司基本資料查詢、威寶
    電信回覆首頁等（原審卷(一)第63、87、81至82、90至94頁）
    ，係屬從事業務之人於通常業務過程所為之紀錄文書，無預
    見日後可能會被提供作為證據之偽造動機，且無其他顯然不
    可信之情況，依上揭條文規定，自得作為證據。
二、次按有事實足認被告或犯罪嫌疑人有最輕本刑為三年以上有
    期徒刑之罪嫌，並危害國家安全或社會秩序情節重大，而有
    相當理由可信其通訊內容與本案有關，且不能或難以其他方
    法蒐集或調查證據者，得發通訊監察書。前項通訊監察書，
    偵查中由檢察官依司法警察機關聲請或依職權以書面記載第
    11條之事項，並敘明理由、檢附相關文件，聲請該管法院核
    發，通訊保障及監察法第5條第1項第1款、第2項分別定有明
    文。本案承辦警員對於被告丙○○所持用門號0000000000、
    0000000000號，及證人陳志南持用門號0000000000號行動電
    話，實施通訊監察，業經法院核准在案，有通訊監察書附卷
    可憑（原審卷(二)第17至18、59至61頁，警卷第64至67頁），
    係依法所為之通訊監察，並經被告丙○○、乙○○及其等之
    選任辯護人於審理時，表示沒有意見等語（原審卷(一)第46、
    106頁，原審卷(二)第85頁背面至86頁，本院卷第133頁），況
    審酌電話監聽侵害被告二人權益之種類及輕重、對於被告二
    人訴訟上防禦不利益之程度、犯罪所生之危害或實害等情形
    ，兼顧人權保障及公共利益之均衡維護，堪認本案電話通訊
    監察合於比例原則，應具有證據能力。復依據監聽錄音結果
    予以翻譯而製作之通訊監察譯文，乃該監聽錄音內容之顯示
    ，此為學理上所稱之派生證據，屬於文書證據之一種。此於
    被告或訴訟關係人對其譯文之真實性發生爭執或有所懷疑時
    ，法院固應依刑事訴訟法第165條之1第2項規定勘驗該監聽
    之錄音帶踐行調查證據之程序，以確認該錄音聲音是否為本
    人及其內容與通訊監察譯文之記載是否相符；然如被告或訴
    訟關係人對其監聽錄音之譯文真實性並不爭執，顯無辨認其
    錄音聲音之調查必要性。是法院於審判期日就此如已踐行提
    示通訊監察譯文供當事人辨認或告以要旨，使其表示意見等
    程序並為辯論者，其所為之調查證據程序即無不合，最高法
    院96年度台上字第1869號判決意旨參照。本案檢察官、被告
    丙○○、乙○○及其等之選任辯護人於審理中同意卷附之通
    訊監察譯文作為證據（原審卷(一)第46、106頁，原審卷(二)第
    88頁背面至89頁），即對上開通訊監察譯文真實性並不爭執
    ，本院並於審判期日踐行提示該通訊監察譯文供當事人辨認
    或告以要旨，使其表示意見，是上開通訊監察譯文本院審酌
    該書面作為時之情況，認為適於作為證據。另按刑事訴訟法
    第158條之4之規定，係對於除法律另有規定者外，其他違反
    法定程序蒐得各類證據之證據能力如何認定，設其總括性之
    指導原則，其規範目的在於要求實施刑事訴訟程序之公務員
    ，於蒐求證據之初始與過程中，應恪遵程序正義，不得違法
    侵權，如有違反，於個案審酌客觀權衡之結果，或將導致證
    據使用禁止之法效。至於蒐得證據之最後，由執行職務之公
    務員製作之文書，除刑事訴訟法有定其程式，應依其規定外
    ，依同法第39條之規定，均應記載製作之年、月、日及其所
    屬機關，由製作人簽名。此屬證據取得後文書製作法定程式
    之遵守，無關乎刑事訴訟法第158條之4係規定證據取得過程
    （程序）適法性之認定。公務員製作之文書未經製作人簽名
    ，除本法有特別規定（如第46條）外，是否無效或係不合法
    律上之程式而得命補正，抑屬證據證明力之問題，由法院就
    文書之性質（意思文書或報告文書），視各個情形自由判斷
    ，此經最高法院著有97年度台上字第96號判決意旨可參。本
    案之門號0000000000、0000000000、0000000000號之通訊監
    察譯文，未依刑事訴法第39條之規定，記載製作之年、月、
    日及其所屬機關，並由製作人簽名，有卷附之通訊監察譯文
    可憑（原審卷(二)第14頁背面，警卷第91頁至103頁、71頁至
    90頁），該文書製作過程雖未遵守法定程式，但依前揭最高
    法院判決意旨，此屬證據取得後文書之製作，非屬證據取得
    之過程，與刑事訴訟法第158條之4規定無涉，故本案此部分
    並無法律特別規定而應認定無效。且上開門號0000000000、
    0000000000號之通訊監察譯文，係由證人張棍翔即當時擔任
    行政院海岸巡防署海岸巡防總局中部地區巡防局臺中機動查
    緝隊士官所製作，製作日期是於通訊監察期間執行「現譯」
    時製作等情，業經證人張棍翔於原審98年10月12日審理時到
    庭證述明確（原審卷(二)第87頁背面至88頁），則該通訊監察
    譯文之文書程式不備處業經補正，併予敘明。
三、再按被告以外之人（包括證人、鑑定人、告訴人、被害人及
    共同被告等）於審判外之陳述，雖不符刑事訴訟法第159條
    之1至之4等之規定，而經當事人於審判程序同意作為證據，
    法院審酌該言詞陳述或書面陳述作成時之情況，認為適當者
    ，亦得為證據；當事人、代理人或辯護人於法院調查證據時
    ，知有刑事訴訟法第159條第1項不得為證據之情形，而未於
    言詞辯論終結前聲明異議者，視為有前項之同意，同法第15
    9條之5定有明文。立法意旨在於傳聞證據未經當事人之反對
    詰問予以核實，原則上先予排除。惟若當事人已放棄反對詰
    問權，於審判程序中表明同意該等傳聞證據可作為證據；或
    於言詞辯論終結前未聲明異議，基於尊重當事人對傳聞證據
    之處分權，及證據資料愈豐富，愈有助於真實發見之理念，
    且強化言詞辯論主義，使訴訟程序得以順暢進行，上開傳聞
    證據亦均具有證據能力。查證人詹尚彬、陳志南、閔文祥於
    警詢時之陳述，查無符合刑事訴訟法第159條之1至之4之情
    形，然其內容業經本院審理時予以提示並告以要旨，並經檢
    察官、被告丙○○、乙○○及其等之選任辯護人表示意見，
    當事人已知上述證據乃傳聞證據，然均表示沒有意見，同意
    作為證據使用（原審卷(一)第46、181頁，本院卷第132頁背面
    ），本院審酌認為以之作為本案之證據亦屬適當，而有證據
    能力。
四、扣案之白色電子磅秤一台、黑色電子磅秤一台、分裝袋共二
    批、NOKIA廠牌2610型號黑色行動電話一具（內含門號00000
    00000號之SIM卡一張）、ANYCALL廠牌白色行動電話一具（
    內含門號0000000000號之SIM卡一張）、第一級毒品海洛因
    共四包（合計淨重16.81公克，空包裝總重2.84公克）及甲
    基安非他命一包（驗餘淨重0.0150公克），係臺中市警察局
    經被告乙○○出於自願性同意搜索而查扣；而分裝袋一批、
    NOKIA廠牌7070型號之黑色行動電話一具（含門號000000000
    0號之SIM卡一張）、ANYCALL廠牌黑色行動電話一具（內含
    門號0000000000號之SIM卡一張）、傳呼機00000000號呼叫
    900號一台及現金173,000元，係海岸巡防總局中部地區巡防
    局臺中機動查緝隊經被告丙○○出於自願性同意搜索而查扣
    ，核其非供述證據，而取得之過程及手段亦查無違法或不當
    之情事，並經本院依據法定程序進行證據之調查，自得為證
    據。
貳、實體部分：
一、被告丙○○、乙○○販賣第二級毒品甲基安非他命部分：
    訊據被告丙○○對於其於上開犯罪事實欄二所示之時、地販
    賣第二級毒品甲基安非他命予證人詹尚彬一次，及於上開犯
    罪事實欄三、四所示時、地販賣第二級毒品甲基安非他命予
    證人陳志南各一次之犯罪事實均坦承不諱，另被告丙○○、
    乙○○對其等於上開犯罪事實欄五所示時、地共同販賣第二
    級毒品甲基安非他命予證人閔文祥一次，及於上開犯罪事實
    欄六所示時、地共同販賣第二級毒品甲基安非他命予證人甲○○一次等情亦均坦認不諱（原審卷(一)第45頁背面、第180
    頁背面），核與證人詹尚彬、陳志南、閔文祥於警詢時偵訊
    中證稱內容相符，並經證人甲○○於偵訊中、原審及本院審
    理時證述綦詳（偵卷第84至87、225至226、167至168頁，警
    卷第38頁，偵卷第151至153、206至207、101背面至104、78
    至81、168至170、191至193頁，原審卷(一)第138至140頁、本
    院卷第130頁），且有原審97年聲監字第695、854號通訊監
    察書、電信監察譯文表、警方跟監蒐證照片十五張、查獲現
    場照片六張、車牌號碼0738－WH、5080－NJ號自用小客車之
    車籍查詢－基本資料詳細畫面、門號0000000000、00000000
    00、0000000000號之臺灣大哥大資料查詢、門號0000000000
    號之亞太行動資料查詢、門號0000000000、0000000000號之
    遠傳電信股份有限公司基本資料查詢、門號0000000000號之
    和信電訊股份有限公司基本資料查詢、威寶電信回覆首頁、
    原法院98年度簡字第46號刑事簡易判決及98年度聲字第4423
    號刑事裁定在卷可稽（原審卷(二)第17至18、59至61頁，警卷
    第64至67、91至103、71至90、127至135、68至70、138、14
    1頁，原審卷(一)第63、87、81至82、90至94頁，原審卷(二)第1
    3至14、74至75頁），復有白色電子磅秤一台、黑色電子磅
    秤一台、分裝袋共三批、NOKIA廠牌7070型號之黑色行動電
    話一具（含門號0000000000號之SIM卡一張）、NOKIA廠牌26
    10型號黑色行動電話一具（內含門號0000000000號之SIM 卡
    一張）扣案足證，是被告丙○○、乙○○關於上開販賣第二
    級毒品甲基安非他命之自白，均核與事實相符，堪信為真實
    。
二、被告丙○○、乙○○共同販賣第一級毒品海洛因部分：
  (一)訊據被告丙○○、乙○○均否認於97年9月12日15時50分許
    在月眉糖廠，於證人甲○○坐上車牌號碼0738－WH號自用小
    客車時，有以3,000元之代價共同販賣第一級毒品海洛因四
    小包給證人甲○○之情，均辯稱：當日只有販賣第二級毒品
    甲基安非他命給甲○○，沒有同時販賣第一級毒品海洛因云
    云。惟查：
    1.證人甲○○於98年1月16日偵訊時具結證述：於97年9月12
      日16時15分許，我在月眉糖廠為警查獲時，所扣得的第一
      級毒品海洛因四小包、第二級毒品甲基安非他命四小包，
      係我於同日14時5分許至15時48分許，先以我使用之門號
      0000000000號行動電話，與年約三十幾歲自稱「阿平」之
      乙○○所使用之門號0000000000號行動電話通聯，而由乙○○之女朋友綽號「阿妹仔」之成年女子接聽，並約在月
      眉糖廠交易毒品，於同日約定之時間、地點，我坐上自稱
      「阿平」之乙○○所駕駛車牌號碼0738－WH號自用小客車
      進行交易，車上有自稱「阿平」之乙○○及一名女子，由
      我分別以3,000元、8,000元之代價，向自稱「阿平」之乙○○購買，嗣我為警查獲時扣得之第一級毒品海洛因四小
      包、第二級毒品甲基安非他命四小包，我並當場將現金11
      ,000元交給自稱「阿平」之乙○○，他們就將毒品交給我
      等語綦詳（偵卷第168、169頁）。又證人甲○○於原審98
      年9月21日審理時亦到院具結證稱：97年9月12日，我以門
      號0000000000號行動電話，撥打門號0000000000號行動電
      話，我說要找「阿妹仔」，並說要「東西」，然後就約見
      面的時間、地點，我依約定時間抵達見面地點後，坐上一
      臺黑色的自用小客車，在車上，有一名男子及一名女子，
      由該男子開車，我稱呼車上的男子為「阿平」，稱呼車上
      的女子為「阿妹仔」，我在車上說要購買多少金額的海洛
      因及甲基安非他命，並問該男子可否算便宜一點，該男子
      說不行，現在「東西」比較貴，該男子所稱之「東西」就
      是指甲基安非他命，我聽了之後，沒有回話，我當時就購
      買了3,000元的海洛因及8,000元的甲基安非他命，之後我
      下車，旋為警查獲，我在97年9月12日警詢及於98年1月16
      日偵訊時所言均實在，並無故意陷害他人等情明確（原審
      卷(一)第138至140頁），且其於原審及本院審理時亦均證稱
      ：我於97年9月12日坐上車時，有詢問車上之男子關於海
      洛因之價錢等語（原審卷(一)第182頁、本院卷第130頁背面
      至第131頁）。是由證人甲○○上開證詞，可知證人甲○○於97年9月12日為警查獲時，所扣得之第一級毒品海洛
      因四小包，確係於當日15時50分許坐上車牌號碼0738－WH
      號黑色自用小客車時，在車上當場購買而取得甚明。
    2.雖證人甲○○於98年1月16日偵訊時證述：我無法確定檢
      察官所提示乙○○照片，是否即為我所稱之「阿平」，亦
      無法針對檢察官所提示照片中，指出何人係我在車上所看
      見女子云云；另於98年3月10日、98年3月17日偵訊時均證
      稱：97年9月12日我在車牌號碼0738－WH號自用小客車上
      看到的一男一女，並非乙○○、丙○○，我是撥打門號00
      00000000號行動電話給綽號「阿妹仔」之人，但「阿妹仔
      」不是丙○○云云；於原審98年9月21日、98年10月5日審
      理時則分別到庭證述：我沒有看清楚車上一男一女之長相
      ，無法確定是否即為乙○○、丙○○云云（原審卷(一)第13
      9頁背面、140、185頁背面、186頁）。然審之被告丙○○
      、乙○○均坦認確是其二人於97年9月12日15時50分許，
      在月眉糖廠，於車牌號碼0738－WH號黑色自用小客車與證
      人甲○○見面等情（原審卷(一)第45頁背面、105頁，原審
      卷(二)第92頁背面、97頁），顯見證人甲○○所證稱於97年
      9月12日在月眉糖廠販賣第一級毒品海洛因、第二級毒品
      甲基安非他命之「阿平」即為被告乙○○、「阿妹仔」即
      為被告丙○○無訛。
    3.至證人甲○○於原審98年9月21日、98年10月5日審理時及
      本院審理時另證述：於97年9月12日在月眉糖廠，我在車
      牌號碼0738－WH號自用小客車上，只有以８,000元購買第
      二級毒品甲基安非他命，沒有以3,000元購買第一級毒品
      海洛因，為警查扣之第一級毒品海洛因四小包，是我先前
      向綽號「阿水」之成年男子所購買而帶在身上，不是向丙○○、乙○○購買的云云（原審卷(一)第140頁背面、141、
      143、182、184頁背面、185、186頁、本院卷第131頁），
      且其前於98年3月10日、98年3月17日偵訊時亦為相同內容
      之證言（偵卷第192、214頁）。然審之：
      (1)證人甲○○於原審98年9月21日審理時，於檢察官行主
        詰問時，經檢察官一再確認其於97年9月12日為警查扣
        之第一級毒品海洛因四小包，是如何取得，證人甲○○
        均證稱是當日在車牌號碼0738－WH號自用小客車上向車
        上的一男一女所購買等語明確（原審卷(一)第138、139頁
        ），然於被告丙○○之選任辯護人行反詰問並請求提示
        證人甲○○98年3月10日、98年3月17日之偵訊筆錄供證
        人甲○○閱覽並告以要旨時，證人甲○○即改證述其於
        坐上上開自用小客車時，身上就帶有海洛因，該海洛因
        是向「阿水」購買等語（原審卷(一)第140頁背面、141頁
        ），則證人甲○○之後改稱為警查扣之第一級毒品海洛
        因四小包，是向「阿水」購買之情，是否屬實，已有疑
        竇。
      (2)況若證人甲○○於97年9月12日為警查扣之第一級毒品
        海洛因四小包，不是在車牌號碼0738－WH號自用小客車
        上向被告丙○○、乙○○購買而取得，且其已於98年3
        月10日、98年3月17日偵訊中為與上開相同內容之證述
        ，則此部分，因與其在97年9月12日警詢時及98年1月16
        日偵訊時證述內容相左，其印象當會非常深刻，然證人
        甲○○於原審98年9月21日審理，檢察官行主詰問時，
        並無先特別予以說明其於97年9月12日警詢、98年1月16
        日偵訊之證述內容有何不實之處，反而於檢察官提示97
        年9月12日警詢筆錄、98年1月16日偵訊筆錄時，均仍證
        述其該二次所言內容均實在，並無誣陷他人之故意，並
        進而詳述如何撥打電話及上車後購買毒品種類（含海洛
        因及甲基安他他命）、金額過程，則其旋於98年9月21
        日改稱及於98年10月5日翻稱：於97年9月12日為警查獲
        之第一級毒品海洛因是我自己帶上車，不是在車上購買
        的云云，實與一般人供述常態之經驗法則不符，是否可
        採，尚值斟酌。
      (3)再者，證人甲○○於原審98年9月21日審理時證述：我
        前後向「阿水」購買二次海洛因，第一次購買的海洛因
        時間、地點忘記了，因第一次購買的海洛因用罄了，所
        以於97年9月12日之前幾天，在電動玩具店碰到「阿水
        」，才再向他購買第二次海洛因，第二次共買四包，共
        4,000元，一包可供我施用二次，至97年9月12日時，我
        已施用一包，還剩下三包云云；然經原審質之於97年9
        月12日證人甲○○為警查扣之第一級毒品海洛因共有四
        包時，證人甲○○又改稱：可能其第二次向「阿水」購
        買海洛因時，身上還有一包海洛因云云（原審卷(一)第14
        1背面至142頁背面）。足見證人甲○○雖事後翻證於97
        年9月12日為警查扣之第一級毒品海洛因四包其先前是
        向「阿水」購買，然就購買之時間、地點、包數及已施
        用包數，前後證述甚多矛盾，顯係臨訟編纂之詞，即難
        採信。
      (4)又證人甲○○甫於98年9月21日被告丙○○聲請傳訊其
        作證時出庭證述：我於97年9月12日在車上，有問車上
        之男子，關於甲基安非他命之價格可否算便宜一點等語
        ，且其於98年10月5日審理時復證稱：我在車上有詢問
        車上之男子關於海洛因之價格等語（原審卷(一)第139頁
        背面、182頁）；然其旋於98年10月5日審理時又改稱：
        在車上，我沒有詢問在車上之男子關於甲基安非他命之
        價格可否算便宜一點云云（原審卷(一)第184頁），其於
        本院審理時又稱：我買完安非他命以後，有向車上的乙○○問海洛因的價錢等語（本院卷第130頁反面），益
        徵證人甲○○為迴護被告丙○○、乙○○，致其前後所
        述漏洞百出，無法自圓其說。
      (5)另證人甲○○雖於原審98年9月21日審理時證述：我於
        97年9月12日為警查獲時，在我身上一起扣得的毒品，
        有海洛因及甲基安非他命，所以警詢時，警察認為我是
        一起買海洛因及甲基安非他命，要我不要講那麼多，就
        說海洛因及甲基安他命都是一起買的云云；及於原審98
        年10月5日審理時證稱：偵訊時會說車上有一個「阿平
        」，是因為警察硬要我講出一個名字，所以我就隨便講
        一個「阿平」的名字云云（原審卷(一)第140頁背面、141
        頁背面、第182頁）。然原審經檢察官聲請勘驗證人甲○○之警詢錄音，於將要行勘驗程序時，證人甲○○旋
        即坦認：事實上，於97年9月12日警詢時，警察並沒有
        對我表示要我將海洛因及甲基安他命講在一起，也沒有
        硬要我講出車上的人名，我在97年9月12日警詢時，會
        向警方陳述所扣得之海洛因、甲基安非他命都是向「阿
        平」及車上的女子買的，是我自己想說既然被抓，就講
        在一起，這是我自己想並這麼講的，所以我於97年9月1
        2日及98年1月16日偵訊時，都是本於自己的意思，而將
        97年9月12日扣得的海洛因、甲基安非他命，都講說是
        向車上的男子及女子購買的等語（原審卷(一)第187頁）
        ，自堪認證人甲○○於98年1月16日偵訊關於：於97年9
        月12日為警查扣之第一級毒品海洛因四小包、第二級毒
        品甲基安非他命四小包，均是向車上之一男一女購買之
        陳述內容，係出於其自由意識下所為，並非出於不正訊
        問所得甚明，其真實性自無可疑。
      (6)綜上，證人甲○○所述關於：於97年9月12日為警查扣
        之第一級毒品海洛因四小包，是我先前向綽號「阿水」
        之成年男子所購買而帶在身上，不是向丙○○、乙○○
        購買的云云，顯係虛偽陳述，自不可採。復觀諸證人甲○○於98年1月16日偵查中具結所證：於97年9月12日為
        警查扣之第一級毒品海洛因四小包、第二級毒品甲基安
        非他命四小包，均是向車上之一男一女購買乙節較為真
        實可信，業如前述，是證人甲○○嗣後於本院審理時再
        否認有向被告等購買毒品海洛因，暨所證：當時我只是
        想說事情發生，就講在一起，後來才知道事情的嚴重性
        ，我事實上並非向被告等購買，是我自己帶上車的等語
        （本院卷第131頁反面），亦屬迴護被告等之飾詞，無
        可採取。
    4.又證人甲○○雖於97年9月12日14時5分54秒，以門號0000
      000000號行動電話，撥打被告丙○○使用之門號00000000
      00號行動電話時，表示「有留一個給我嗎？」（警卷第74
      頁），且於原審98年9月21日審理時，經被告丙○○之選
      任辯護人詰之該句話為何意，證人甲○○以不確定之語意
      表示：該句話應該是指甲基安非他命吧等語（原審卷(一)第
      141頁）。然參諸證人甲○○業於原審98年9月21日審理時
      證述：我在97年9月12日坐上車牌號碼0738－WH號自用小
      客車時，有詢問車上男子關於毒品之價格，我並有表示該
      次要購買多少金額之海洛因、甲基安非他命等情，已詳如
      前述（見理由欄貳二(一)1.），且被告丙○○亦不否認當日
      證人甲○○坐上車後，有出言說要購買甲基安非他命等情
      （原審卷(二)第97頁背面），顯見縱證人甲○○在電話中僅
      向被告丙○○表示「有留一個給我嗎？」之語，然其與被
      告丙○○、乙○○碰面後，仍會再就購買毒品之種類、數
      量、金額予以確定後方能交易，是即難依上開通訊監察譯
      文內容，遽認證人甲○○於該次僅有購買第二級毒品甲基
      安非他命之意。
    5.再者，被告乙○○辯稱：甲○○於97年9月12日坐上車後
      ，我都沒有與甲○○交談，甲○○與丙○○交易毒品之數
      量、金額，我都不清楚云云（原審卷(一)第180頁背面）。
      然觀之被告乙○○就與證人甲○○之本案毒品交易過程，
      先於97年9月19日警詢時否認販賣毒品予證人甲○○之情
      ；次於97年9月20日警詢時供述：我忘記是否有於97年9月
      12日15時50分許至月眉糖廠與證人甲○○見面云云；另於
      97年9月20日偵訊時供陳：我有開車載丙○○到月眉糖廠
      ，但跟誰見面忘記了云云；又於97年11月13日偵訊時供述
      ：我載丙○○到月眉糖廠附近，這次是丙○○與對方約在
      那裡見面，對方上我們的車子，在車上丙○○拿第二級毒
      品甲基安非他命或是第一級毒品海洛因給對方，我忘記了
      ，我知道的是丙○○因為對方的請託，而去幫他調到那些
      毒品，與我無關，都是丙○○自己處理的云云；再於98年
      1月14日偵訊時供述：當天是丙○○叫我開車載她到月眉
      糖廠，甲○○與丙○○相約要去向另一個朋友購買甲基安
      他命，但另一個朋友沒有到，因為甲○○有毒癮很難過，
      所以甲○○問丙○○身上有無甲基安非他命，丙○○只有
      交一點點甲基安非他命給甲○○云云；復於98年3月10日
      矢口否認有與被告丙○○在一起，且供述其不知道其去哪
      裡云云；並於原審98年8月25日、98年9月9日行準備程序
      時均供述：當日是丙○○與甲○○要合資去購買甲基安非
      他命云云（警卷第11、14頁，偵卷第20、122、161至162
      、193頁，原審卷(一)第51頁背面、105頁），甚至在被告丙○○於原審對於販賣第二級毒品甲基安非他命之犯罪事實
      全部認罪後，方於原審98年10月5日審理時供述其願意認
      罪，但猶為上開之辯解。然酌以證人甲○○業已證述在車
      上有向車上之男子詢問毒品價格，並向車上之一男一女購
      買第一級毒品海洛因、第二級毒品甲基安非他命等情無誤
      ，被告丙○○亦不否認在車上有與證人甲○○談到毒品交
      易細節，則同在車上之被告乙○○，豈有不知之理。又被
      告乙○○先於本院99年1月5日審理時辯稱：一級毒品海洛
      因是我販賣的，我沒有販賣第二級毒品云云；復於本院99
      年1月26日審理時改辯稱：我真的沒有販賣海洛因或甲基
      安非他命給甲○○，我只是載丙○○去而已云云，其於同
      日審理時再改辯稱：一級毒品海洛因部分，是我轉讓給甲○○的，我沒有販賣給他，我都沒有賺他的錢云云(本院
      卷102頁反面、137、138頁)，是觀之被告乙○○自警詢時
      、偵訊中、原審及本院準備程序、審理時，供詞顯然反覆
      ，語帶保留，堪認其心存僥倖，雖於原審98年10月5日為
      認罪之表示，但仍不肯詳加吐實，其上開所辯，自無可取
      。
    6.被告丙○○、乙○○販賣第一級毒品海洛因予證人甲○○
      之事實，復有證人甲○○於97年9月12日甫於車牌號碼073
      8－WH號黑色自用小客車上向被告丙○○、乙○○購買第
      一級毒品海洛因四小包下車後，為警當場扣得之第一級毒
      品海洛因四小包附於臺灣臺中地方法院檢察署97年度偵字
      第21965號案件中可佐證，而上開扣得之毒品，經送鑑定
      後，含袋重2.01公克，驗餘淨重0.37公克、空包裝總重1.
      84公克，並經原法院以98年度聲字第4423號刑事裁定單獨
      宣告沒收確定等情，有證人甲○○之臺灣高等法院被告前
      案紀錄表、原法院98年度聲字第4423號刑事裁定在卷足憑
      （原審卷(二)第70至75頁）。
  (二)綜上，被告丙○○、乙○○於上開時、地販賣第一級毒品海
    洛因予證人甲○○之事實，至堪認定。
三、本案被告丙○○就如犯罪事實欄二至四所為分別販賣第二級
    毒品甲基安非他命予證人詹尚彬、陳志南、陳志南，被告丙○○、乙○○就如犯罪事實欄五所為共同販賣第二級毒品甲
    基安非他命予證人閔文祥，及被告丙○○、乙○○就如犯罪
    事實欄六所為共同販賣第一級毒品海洛因、第二級毒品甲基
    安非他命予證人甲○○之事實，均事證明確，洵堪認定。
四、查被告丙○○、乙○○行為後，毒品危害防制條例部分條文
    業於98年5月20日修正公布生效，茲就本件罪刑有關之加重
    、減輕及其他法定加減原因等一切情形，為新舊法之比較，
    本於統一性及整體性原則，綜其全部罪刑之結果而為適用。
  (一)修正前毒品危害防制條例第4條第1項原規定：「製造、運輸
    、販賣第一級毒品者，處死刑或無期徒刑；處無期徒刑者，
    得併科新臺幣一千萬元以下罰金」，經修正為：「製造、運
    輸、販賣第一級毒品者，處死刑或無期徒刑；處無期徒刑者
    ，得併科新臺幣二千萬元以下罰金」；另同條例第2項原規
    定：「製造、運輸、販賣第二級毒品者，處無期徒刑或七年
    以上有期徒刑，得併科新臺幣七百萬元以下罰金」，經修正
    為：「製造、運輸、販賣第二級毒品者，處無期徒刑或七年
    以上有期徒刑，得併科新臺幣一千萬元以下罰金」，經比較
    新舊法之結果，此部分以修正前之規定較有利於被告丙○○
    、乙○○。
  (二)被告丙○○就如犯罪事實欄三、四之犯罪事實，於偵查中及
    審判中均已自白。觀之毒品危害防制條例第17條原規定：「
    犯第四條第一項至第四項、第五條第一項至第四項前段、第
    六條第一項至第四項、第七條第一項至第四項、第八條第一
    項至第四項、第十條或第十一條第一項、第二項之罪，供出
    毒品來源，因而破獲者，得減輕其刑。」嗣經修正為：「（
    第1項）犯第四條至第八條、第十條或第十一條之罪，供出
    毒品來源，因而查獲其他正犯或共犯者，減輕或免除其刑。
    （第2項）犯第四條至第八條之罪於偵查及審判中均自白者
    ，減輕其刑。」亦即該條例增列第2項關於於偵查及審判中
    均自白者減輕其刑之規定，此新修正之規定，顯已影響行為
    人刑罰之法律效果，自屬法律有變更，經比較新、舊法結果
    ，以新法較有利於行為人，故依刑法第2條第1項但書規定，
    應適用裁判時之法律即修正後毒品危害防制條例第17條規定
    ，較有利於被告丙○○。
  (三)綜合全部罪刑之結果為比較後，被告丙○○、乙○○販賣第
    一級、第二級毒品之行為，均應整體適用較有利被告等之修
    正後毒品危害防制條例之規定。
五、核被告丙○○就如犯罪事實欄二至五所為，各係犯修正後毒
    品危害防制條例第4條第2項之販賣第二級毒品罪；就犯罪事
    實欄六所為，係犯修正後毒品危害防制條例第4條第1項、第
    2項之販賣第一級、第二級毒品罪。被告乙○○就如犯罪事
    實欄五所為，係犯修正後毒品危害防制條例第4條第2項之販
    賣第二級毒品罪；就犯罪事實欄六所為，係犯修正後毒品危
    害防制條例第4條第1項、第2項之販賣第一級、第二級毒品
    罪。被告丙○○、乙○○持有第一級、第二級毒品之低度行
    為，為販賣之高度行為所吸收，均不另論罪。被告丙○○、
    乙○○就犯罪事實欄六所為，係同時、同地販賣並交付第一
    級毒品海洛因、第二級毒品甲基安非他命予證人甲○○，係
    一行為同時觸犯販賣第一級、第二級毒品罪，為想像競合犯
    ，應依刑法第55條之規定，均從一重之販賣第一級毒品罪處
    斷。被告丙○○、乙○○間，就犯罪事實欄五之販賣第二級
    毒品犯行，及就犯罪事實欄六之販賣第一、二級毒品犯行，
    有犯意聯絡及行為分擔，均為共同正犯。被告丙○○就犯罪
    事實欄二至五所為先後四次販賣第二級毒品之行為、就犯罪
    事實欄六所為一次販賣第一、二級毒品之行為，及被告乙○○就犯罪事實欄五所為一次販賣第二級毒品之行為、就犯罪
    事實欄六所為一次販賣第一、二級毒品之行為，均犯意各別
    ，應予分論併罰。至被告乙○○之選任辯護人為被告乙○○
    辯稱：被告乙○○所為犯罪事實欄五、六之販賣毒品行為，
    時間、地點密接，屬於集合犯云云。然按刑法於94年2月2日
    修正公布，並於95年7月1日施行，基於刑罰公平原則之考量
    ，杜絕僥倖之犯罪心理，並避免易致鼓勵犯罪之誤解，已刪
    除第56條連續犯之規定。另刑法上所謂集合犯係指立法者所
    制定之犯罪構成要件中，本就預定有數個同種類之行為將反
    覆實行之犯罪而言，是將各自實現犯罪構成要件之多數行為
    ，解釋為集合犯，而論以一罪，對於集合犯之解釋，須符合
    立法者之意向。再依刑法第56條修正理由之說明，謂「對繼
    續犯同一罪名之罪者，均適用連續犯之規定論處，不無鼓勵
    犯罪之嫌，亦使國家刑罰權之行使發生不合理之現象」、「
    基於連續犯原為數罪之本質及刑罰公平原則之考量，爰刪除
    有關連續犯之規定」等語，即係將本應各自獨立評價之數罪
    ，回歸本來就應賦予複數法律效果之原貌。因此，就刑法修
    正施行後多次販賣毒品之犯行，採一罪一罰，始符合立法本
    旨（最高法院96年度第9次刑庭會議決議意旨參照）。是被
    告乙○○先後就犯罪事實欄五所為販賣第二級毒品、就犯罪
    事實欄六所為販賣第一、二級毒品各一次之犯行，則犯罪時
    間均屬獨立可分，犯意各別，自應予分論併罰，故被告乙○○之選任辯護人之上開辯護，顯有誤會，核無可採。被告丙○○前於95年間因違反毒品危害防制條例案件，經原法院以
    95年度訴緝字第118號判決分別判處有期徒刑九月、五月，
    應執行有期徒刑一年確定，又於95年間因違反毒品危害防制
    條例案件，經同法院以95年度簡字第171號判決判處有期徒
    刑六月確定，上開二案經定應執行刑為有期徒刑一年五月確
    定，於96年6月10日縮刑期滿執行完畢；又被告乙○○前於9
    3年間因違反毒品危害防制條例案件，經原法院以93年度訴
    字第397號判決分別判處有期徒刑八月、三月，應執行有期
    徒刑十月確定，又於94年間因違反毒品危害防制條例案件，
    經同法院以94年度訴字第273號判決分別判處有期徒刑十月
    、四月，應執行有期徒刑一年確定，再於94年間因違反毒品
    危害防制條例案件，經同法院以94年度訴字第354號判決分
    別判處有期徒刑一年二月、七月，應執行有期徒刑一年七月
    確定，復於95年間因公共危險案件，經同法院以95年度中交
    簡字第1190號判決判處有期徒刑六月確定，上開三案經定應
    執行刑為有期徒刑三年一月，並與前開應執行有期徒刑十月
    之案件接續執行，於96年6月21日假釋付保護管束，嗣因中
    華民國九十六年罪犯減刑條例之施行，而於96年7月16日假
    釋期滿未經撤銷，視為執行完畢之事實，有臺灣高等法院被
    告前案紀錄表在卷可參，被告丙○○、乙○○受有期徒刑之
    執行完畢後，五年以內分別故意再犯本案有期徒刑以上之五
    罪、二罪，均為累犯，應各依刑法第47條第1項之規定，加
    重其刑（被告丙○○、乙○○所犯販賣第一級毒品罪，其法
    定本刑為死刑或無期徒刑部分；及所犯販賣第二級毒品罪，
    其法定本刑為無期徒刑部分，依刑法第64條第1項、第65條
    第1項規定，均不得加重）。另被告丙○○、乙○○就犯罪
    事實欄六之販賣第一級毒品行為，雖無視國家對於杜絕毒品
    危害之禁令，行為固屬不當，應予非難，然其等屬零星販賣
    ，販賣對象僅有證人甲○○一人，販賣金額為3,000元，並
    非至鉅，其散播第一級毒品之範圍及數量有限，犯罪之情節
    尚非至惡，僅因一時貪念，致罹重典，然相對於長期大量販
    賣毒品之大毒梟而言，其對社會治安及國民健康之危害顯然
    較小，從被告犯案情節觀之，倘仍遽處以法定本刑之最低刑
    度，無異失之過苛而不盡情理，不免予人情輕法重之感，且
    難謂符合罪刑相當性及比例原則，更無從與大毒梟之惡行有
    所區隔，是其犯罪情狀相較於法定之重刑，在客觀上足以引
    起一般人之同情，情節尚堪憫恕，爰均依刑法第59條之規定
    ，酌量減輕其刑，且就此部分同時具有加重及減輕事由，就
    法定刑為有期徒刑及罰金刑部分，應依刑法第71條第1項規
    定先加後減，至法定本刑為死刑、無期徒刑部分，僅予減輕
    其刑。至於被告丙○○、乙○○所為販賣第二級毒品犯行部
    分，因被告丙○○每次販賣予證人詹尚彬、陳志南第二級毒
    品甲基安非他命之金額高達31,000元、33,000元、22,000元
    ，而被告丙○○與乙○○共同販賣第二級毒品甲基安非他命
    予證人閔文祥之金額亦高達5,000元，足認被告丙○○、乙○○所犯販賣第二級毒品部分，散播之第二級毒品範圍及數
    量均甚廣多，係屬中盤，依其犯案情節觀之，並無足堪憫恕
    之情，此部分即無適用刑法第59條規定之必要，併此敘明。
    再被告丙○○就犯罪事實欄三、四之販賣第二級毒品罪，於
    偵查及審判中均自白犯行（偵卷第157至158頁，原審卷(一)第
    45頁背面），合於修正後毒品危害防制條例第17條第2項之
    規定，自應就被告丙○○所為犯罪事實欄三、四之販賣第二
    級毒品罪，就法定刑為有期徒刑及罰金刑部分先加後遞減之
    ，至法定本刑為無期徒刑部分，僅遞予減輕其刑。至於被告
    丙○○就犯罪事實欄二、五、六之販賣第二級毒品罪部分，
    並無於98年1月14日偵訊中自白之情形（偵卷第158至159頁
    ），故被告丙○○之選任辯護人為被告丙○○辯護稱：被告
    丙○○於98年1月14日偵訊時，有就犯罪事實欄二、五、六
    之「販賣」第二級毒品罪部分，予以自白云云，容有誤會，
    附此說明。原審適用毒品危害防制條例第4條第1項（修正後
    ）、第2項（修正後）、第17條第2項（修正後）、刑法第2
    條第1項但書、第11條、第28條、第55條、第47條第1項、第
    59條、第51條第5款、第9款之規定，審酌被告丙○○、乙○○為牟取利益，無視國家杜絕毒品犯罪之禁令，其將毒品販
    賣予吸毒者，更加產生對毒品之依賴性及成癮性，戕害國民
    健康，並有滋生其他犯罪之可能，危害社會治安甚鉅，且被
    告丙○○、乙○○就販賣第一級毒品罪部分，猶飾詞狡卸，
    毫無悔意，又被告乙○○原對其所犯販賣第二級毒品甲基安
    非他命部分，一再狡辯，嗣於98年10月5日審理期日坦承有
    與被告丙○○共同販賣第二級毒品予證人閔文祥、甲○○之
    行為，然對犯罪細節仍避重就輕，不願坦白詳細說明，足認
    其仍心存僥倖，此部分自均不宜予以輕判，暨念及被告丙○○坦承販賣第二級毒品之全部犯行，此部分尚有悔意，並參
    以其二人犯罪之動機、目的及手段，認為檢察官對被告丙○○、乙○○均具體求處無期徒刑尚屬過重等一切情狀，分別
    量處如附表宣告刑欄所示之刑，並定其應執行之刑，復說明
    檢察官另請求就被告丙○○、乙○○諭知刑前強制工作，惟
    按保安處分係對受處分人將來之危險性所為拘束其身體、自
    由之處置，以達教化與治療之目的，為刑罰之補充制度，本
    諸法治國家保障人權之原理及刑法之保護作用，其法律規定
    之內容，應受比例原則之規範，使保安處分之宣告，與行為
    人所為行為之嚴重性，行為人所表現之危險性，及對行為人
    未來行為之期待性相當，司法院大法官會議釋字第471號解
    釋可資參照。查被告丙○○上開販賣第一級、第二級毒品犯
    行之對象合計僅四人，其因販賣毒品所取得之全部價金為
    102,000元，而被告乙○○上開販賣第一級、第二級毒品犯
    行之對象合計僅二人，其因販賣毒品所取得之全部價金為16
    ,000元，尚難逕認被告丙○○、乙○○有犯罪習慣或懶惰成
    習而販賣毒品，並審酌被告丙○○、乙○○行為之嚴重性、
    所表現之危險性及對於未來行為之期待性，認量處被告丙○○、乙○○如附表宣告刑欄所示之刑，已足收懲儆之效，尚
    無令被告丙○○、乙○○入勞動處所施以強制工作之必要。
    又共同正犯因相互間利用他人之行為，以遂行其犯意之實現
    ，本於責任共同之原則，有關沒收部分，對於共犯間供犯罪
    所用之物，自均應為沒收之諭知。按毒品危害防制條例第19
    條第1項規定：犯第四條之罪者，其供犯罪所用或因犯罪所
    得之財物，均沒收之，如全部或一部不能沒收時，追徵其價
    額或以其財產抵償之，但該條項並無如同條例第18條第1項
    所定「不問屬於犯人與否，沒收之」之明文，自屬相對沒收
    主義之立法。是其應沒收之物，應以屬被告或共犯所有者為
    限。再共同正犯應就全部犯罪結果負其責任，是其犯罪所得
    之財物如為現金者，應合併計算，且於全部或一部不能沒收
    時以其財產抵償之，惟為避免執行時發生重複沒收、抵償之
    情形，各共同正犯之間係採連帶沒收主義，於裁判時應諭知
    被告共同犯罪所得之財物應與其他共同正犯連帶沒收之，不
    得就全體共同正犯之總所得，對各共同正犯分別重複諭知沒
    收（最高法院97年度台上字第697號判決參照）。而該規定
    所稱「追徵其價額」者，係指所沒收之物為金錢以外之其他
    財物而無法沒收時，應追徵其價額，使其繳納與原物相當之
    價額。如所得財物為金錢而無法沒收時，始應「以其財產抵
    償之」（最高法院95年度台上字第305號判決意旨參照）。
    復按毒品危害防制條例第19條第1項規定，犯販賣毒品罪者
    ，其犯罪所得之財物均沒收之，係採義務沒收主義，故販賣
    毒品所得之對價，不問其中成本若干，利潤多少，均應全部
    諭知沒收，貫徹政府查禁煙毒之決心，以符立法本旨（最高
    法院91年度台上字第2419號判決意旨參照）。查扣案之白色
    電子磅秤一台、黑色電子磅秤一台、夾鏈袋三批，為被告丙○○、乙○○所有，供被告丙○○作為犯罪事實欄二至四之
    販賣第二級毒品、供被告丙○○與乙○○作為犯罪事實欄五
    之共同販賣第二級毒品、供被告丙○○與乙○○作為犯罪事
    實欄六之共同販賣第一級毒品所用之物，爰依毒品危害防制
    條例第19條第1項規定，均沒收之。按行動電話之SIM卡，係
    電信公司交予客戶使用，該門號期滿或退租時，電信公司僅
    須將原卡片所設定之資料由該公司之行動電話系統中消除，
    卡片並非由客戶所借用，亦無約滿或儲值額度用罄後應予回
    收之機制，此為公眾週知之現今行動電話使用交易之常態，
    則依循現今交易型態，門號0000000000、0000000000號之SI
    M卡各一張，為案外人呂武雄送給被告丙○○使用，門號000
    0000000號之SIM卡一張，為案外人蔡涵蓁名義申請後由被告
    乙○○所購買使用，業經被告丙○○、乙○○自承在卷（警
    卷第7頁、偵卷第19、65頁、原審卷(二)第90頁），顯見被告
    丙○○就門號0000000000、0000000000號之SIM卡各一張，
    及被告乙○○就門號0000000000號之SIM卡一張，均已取得
    所有權甚明。又扣案之NOKIA廠牌7070型號之黑色行動電話
    一具為被告丙○○所有，扣案之NOKIA廠牌2610型號黑色行
    動電話一具為被告乙○○所有，亦分別為被告丙○○、乙○○坦認在卷。則被告丙○○以未扣案之門號0000000000號之
    SIM卡，裝在其所有之不詳廠牌型號行動電話一具內作為如
    附表編號１所示之販賣第二級毒品所用之物，自應依毒品危
    害防制條例第19條第1項規定，併於被告丙○○所犯該罪項
    下諭知沒收，如全部或一部不能沒收時，追徵其價額或以其
    財產抵償之；另被告丙○○以扣案之其所有NOKIA廠牌7070
    型號之黑色行動電話一具（含門號0000000000號之SIM卡一
    張），作為如附表編號２、３所示之販賣第二級毒品所用之
    物，自應依同條例第19條第1項規定，併於被告丙○○所犯
    該二罪項下諭知沒收；又被告丙○○以扣案之其所有NOKIA
    廠牌7070型號之黑色行動電話一具（含門號0000000000號之
    SIM卡一張）、被告乙○○以扣案之其所有NOKIA廠牌2610型
    號之黑色行動電話一具（含門號0000000000號之SIM卡一張
    ），作為如附表編號４所示之販賣第二級毒品、如附表編號
    ５所示之販賣第一級毒品所用之物，自應依同條例第19條第
    1項規定，分別併於被告丙○○、乙○○所犯該二罪項下諭
    知沒收。另被告丙○○就如附表編號１至３所示之販賣第二
    級毒品之所得合計86,000元（各次販賣所得各為31,000元、
    33,000元、22,000元），雖未扣案，仍應於各罪刑項下諭知
    沒收，如全部或一部不能沒收時，以其財產抵償之；另被告
    丙○○、乙○○就如附表編號4之共同販賣第二級毒品及就
    如附表編號５所示之販賣第一級毒品所得合計16,000元（各
    次共同販賣所得各為5,000元、11,000元），雖未扣案，仍
    應於各罪刑項下分別諭知應連帶沒收，如全部或一部不能沒
    收時，以被告丙○○、乙○○之財產連帶抵償之。末按沒收
    為從刑，基於主從不可分原則，自應附隨於主刑而為宣告，
    如無主刑，從刑即無從附麗（最高法院78年台非字第72號判
    例、92年台上字第1472號判決意旨參照）。是本案所扣得之
    ANYCALL廠牌黑色行動電話一具（內含門號0000000000號之S
    IM卡一張）、傳呼機00000000號呼叫900號一台、現金173,0
    00元，雖被告丙○○自承為其所有，及所扣得之第一級毒品
    海洛因共計四包（合計淨重16.81公克，空包裝總重2.84公
    克）、甲基安非他命一包（驗餘淨重0.0150公克）、ANYCAL
    L廠牌白色行動電話一具（內含門號0000000000之SIM卡一張
    ），雖被告乙○○自承為其所有，然否認與本案販賣第一級
    、第二級毒品有關，本院復查無積極證據證明與本案犯罪有
    關，難認與被告丙○○、乙○○犯本案之罪有何關聯，自無
    從附隨於上開犯罪主刑項下而為從刑之宣告，併此敘明。被
    告丙○○販賣並交付予證人詹尚彬之第二級毒品甲基安非他
    命（含袋毛重18.76公克，驗餘淨重17.9032公克）、販賣並
    交付予證人陳志南之第二級毒品甲基安非他命3錢、2錢，及
    被告丙○○、乙○○共同販賣並交付予證人閔文祥之第二級
    毒品甲基安非他命，暨被告丙○○、乙○○共同販賣並交付
    予證人甲○○之第一級毒品海洛因四小包（含袋重2.01公克
    ，驗餘淨重0.37公克、空包裝總重1.84公克）、第二級毒品
    甲基安非他命四小包（含袋重6.96公克，驗餘淨重6.036公
    克），既因販賣而已分別交付予證人詹尚彬、陳志南、閔文
    祥、甲○○，自應於證人詹尚彬、陳志南、閔文祥、甲○○
    所犯之罪案中諭知沒收（最高法院97年度台上字第2780號判
    決意旨參照），是於本案爰不為沒收之宣告。其認事用法及
    量刑，要無不合，被告乙○○上訴謂其所犯應論以集合犯、
    證人甲○○於警詢、偵查所為不利被告乙○○之證述無可採
    取、其僅係開車搭載丙○○、請求依刑法第五十九條之規定
    酌減其刑云云，被告丙○○上訴謂其僅有販賣第二級毒品甲
    基安非他命、證人甲○○所述要無可取，原判決未依修正後
    毒品危害防制條例第17條第2項之規定減輕其刑云云，渠等
    所指，或業經原判決依法酌減或減輕其刑，或業經說明何以
    不足採信之認事採證於前，是渠等上訴均無可取而無理由，
    爰駁回渠等上訴。
參、據上論斷，應依刑事訴訟法第368條，判決如主文。
本案經檢察官李慶義到庭執行職務。
中    華    民    國    99    年    2     月    9     日
            刑事第二庭    審判長法  官  李  璋  鵬
                                法  官  胡  森  田
                                法  官  陳  欣  安
以上正本證明與原本無異。
如不服本判決應於收受送達後10日內向本院提出上訴書狀，其未
敘述上訴之理由者，並得於提起上訴後10日內向本院補提理由書
（均須按他造當事人之人數附繕本）「切勿逕送上級法院」。
                                書記官  吳  姁  穗
中    華    民    國    99    年    2     月    9     日
附表：
┌──┬───┬───┬───────┬───────────────────┐
│編號│行為人│犯  行│所犯法條及罪名│     宣          告          刑       │
│    │犯行  │      │              │                                      │
├──┼───┼───┼───────┼───────────────────┤
│ １ │丙○○│如犯罪│毒品危害防制條│丙○○販賣第二級毒品，累犯，處有期徒刑│
│    │      │事實欄│例第4條第2項販│柒年月。扣案之白色電子磅秤壹臺、黑色│
│    │      │二所示│賣第二級毒品罪│電子磅秤壹臺及分裝袋批均沒收；未扣案│
│    │      │      │。            │之行動電話壹具（含門號0000000000號之  │
│    │      │      │              │SIM 卡壹張）沒收，如全部或一部不能沒收│
│    │      │      │              │時，追徵其價額或以其財產抵償之；未扣案│
│    │      │      │              │之販賣毒品所得新臺幣萬壹仟元沒收，如│
│    │      │      │              │全部或一部不能沒收時，以其財產抵償之。│
├──┼───┼───┼───────┼───────────────────┤
│ ２ │丙○○│如犯罪│毒品危害防制條│丙○○販賣第二級毒品，累犯，處有期徒刑│
│    │      │事實欄│例第4條第2項販│年玖月。扣案之白色電子磅秤壹臺、黑色│
│    │      │三所示│賣第二級毒品罪│電子磅秤壹臺、分裝袋批及NOKIA廠牌707│
│    │      │      │。            │0型號之黑色行動電話壹具（含門號0000000│
│    │      │      │              │845號之SIM卡壹張）均沒收；未扣案之販賣│
│    │      │      │              │毒品所得新臺幣萬仟元沒收，如全部或│
│    │      │      │              │一部不能沒收時，以其財產抵償之。      │
├──┼───┼───┼───────┼───────────────────┤
│ ３ │丙○○│如犯罪│毒品危害防制條│丙○○販賣第二級毒品，累犯，處有期徒刑│
│    │      │事實欄│例第4條第2項販│年捌月。扣案之白色電子磅秤壹臺、黑色│
│    │      │四所示│賣第二級毒品罪│電子磅秤壹臺、分裝袋批及NOKIA廠牌707│
│    │      │      │。            │0型號之黑色行動電話壹具（含門號0000000│
│    │      │      │              │845號之SIM卡壹張）均沒收；未扣案之販賣│
│    │      │      │              │毒品所得新臺幣貳萬貳仟元沒收，如全部或│
│    │      │      │              │一部不能沒收時，以其財產抵償之。      │
├──┼───┼───┼───────┼───────────────────┤
│ ４ │丙○○│如犯罪│毒品危害防制條│丙○○共同販賣第二級毒品，累犯，處有期│
│    │乙○○│事實欄│例第4條第2項販│徒刑柒年貳月。扣案之白色電子磅秤壹臺、│
│    │      │五所示│賣第二級毒品罪│黑色電子磅秤壹臺、分裝袋批、NOKIA廠 │
│    │      │      │。            │牌7070型號之黑色行動電話壹具（含門號09│
│    │      │      │              │00000000號之SIM卡壹張）及NOKIA廠牌2610│
│    │      │      │              │型號之黑色行動電話壹具（含門號00000000│
│    │      │      │              │47號之SIM卡壹張）均沒收；未扣案之與陳 │
│    │      │      │              │玉龍共同販賣毒品所得新臺幣伍仟元，應與│
│    │      │      │              │乙○○連帶沒收，如全部或一部不能沒收時│
│    │      │      │              │，以其與乙○○之財產連帶抵償之。      │
│    │      │      │              │乙○○共同販賣第二級毒品，累犯，處有期│
│    │      │      │              │徒刑柒年月。扣案之白色電子磅秤壹臺、│
│    │      │      │              │黑色電子磅秤壹臺、分裝袋批、NOKIA廠 │
│    │      │      │              │牌7070型號之黑色行動電話壹具（含門號09│
│    │      │      │              │00000000號之SIM卡壹張）及NOKIA廠牌2610│
│    │      │      │              │型號之黑色行動電話壹具（含門號00000000│
│    │      │      │              │47號之SIM卡壹張）均沒收；未扣案之與童 │
│    │      │      │              │晨寧共同販賣毒品所得新臺幣伍仟元，應與│
│    │      │      │              │丙○○連帶沒收，如全部或一部不能沒收時│
│    │      │      │              │，以其與丙○○之財產連帶抵償之。      │
├──┼───┼───┼───────┼───────────────────┤
│ ５ │丙○○│如犯罪│毒品危害防制條│丙○○共同販賣第一級毒品，累犯，處有期│
│    │乙○○│事實欄│例第4條第1項販│徒刑拾伍年陸月。扣案之白色電子磅秤壹臺│
│    │      │六所示│賣第一級毒品罪│、黑色電子磅秤壹臺、分裝袋批、NOKIA │
│    │      │      │、同條例第4條 │廠牌7070型號之黑色行動電話壹具（含門號│
│    │      │      │第2項販賣第二 │0000000000號之SIM卡壹張）及NOKIA廠牌26│
│    │      │      │級毒品罪。    │10型號之黑色行動電話壹具（含門號092075│
│    │      │      │              │4447號之SIM卡壹張）均沒收；未扣案之與 │
│    │      │      │              │乙○○共同販賣毒品所得新臺幣壹萬壹仟元│
│    │      │      │              │，應與乙○○連帶沒收，如全部或一部不能│
│    │      │      │              │沒收時，以其與乙○○之財產連帶抵償之。│
│    │      │      │              │乙○○共同販賣第一級毒品，累犯，處有期│
│    │      │      │              │徒刑拾伍年捌月。扣案之白色電子磅秤壹臺│
│    │      │      │              │、黑色電子磅秤壹臺、分裝袋批、NOKIA │
│    │      │      │              │廠牌7070型號之黑色行動電話壹具（含門號│
│    │      │      │              │0000000000號之SIM卡壹張）及NOKIA廠牌26│
│    │      │      │              │10型號之黑色行動電話壹具（含門號092075│
│    │      │      │              │4447號之SIM卡壹張）均沒收；未扣案之與 │
│    │      │      │              │丙○○共同販賣毒品所得新臺幣壹萬壹仟元│
│    │      │      │              │，應與丙○○連帶沒收，如全部或一部不能│
│    │      │      │              │沒收時，以其與丙○○之財產連帶抵償之。│
└──┴───┴───┴───────┴───────────────────┘
附錄：
毒品危害防制條例第4條第1項、第2項
製造、運輸、販賣第一級毒品者，處死刑或無期徒刑；處無期徒
刑者，得併科新臺幣二千萬元以下罰金。
製造、運輸、販賣第二級毒品者，處無期徒刑或七年以上有期徒
刑，得併科新臺幣一千萬元以下罰金。

司法院資訊處製作；財團法人民間司法改革基金會備份。
